【裁判字號】    95,訴,6732
【裁判日期】    950726
【裁判案由】    返還信用卡消費貸款
【裁判全文】
臺灣臺北地方法院民事判決              95年度訴字第6732號
原      告  國泰世華商業銀行股份有限公司
法定代理人  甲○○
訴訟代理人  丁○○
被      告  乙○○
訴訟代理人  丙○○
上列當事人間請求返還信用卡消費貸款事件，本院於中華民國95
年7月19日言詞辯論終結，判決如下：
    主  文
被告應給付原告新臺幣柒拾參萬柒仟參佰柒拾玖元，及其中新臺
幣陸拾肆萬肆仟零伍拾陸元部分自民國九十五年六月七日起至清
償日止，按年息百分之十九點七計算之利息。
訴訟費用由被告負擔。
    事  實  及  理  由
一、按當事人得以合意定第一審管轄法院，民事訴訟法第24條第
    1 項前段定有明文。查本件兩造已於信用卡約定條款第26條
    及簡易通信貸款約定條款第13條約定，合意以本院為第一審
    管轄法院，則本院就本件訴訟自有管轄權，先予敘明。
二、原告起訴主張：
  (一)被告分別於民國89年3月22日、92年11月11日與原告成立
      信用卡使用契約，並領用信用卡。依約被告就使用系爭信
      用卡所生之債務負全部給付責任。被告領用信用卡後，即
      得於各特約商店記帳消費。而依信用卡約定條款第14條、
      第15條之約定，被告應於當期繳款截止日前向原告全部清
      償，或以循環信用方式繳付最低應繳金額，逾期清償者，
      依信用卡約定條款第15條、第21條、第22條之約定，除喪
      失期限利益外，應另行給付原告按年息19.7％計算之利息
      。
  (二)被告並於92年4月29日以代償卡代付其於中國信託商業銀
      行之信用卡欠款，約定就該代償部分之利息及費用，計收
      方式係以代償後，前24個月內按月計收代償餘額1.1%計算
      之手續費 (即前述期間內不計收利息)，上述期間期滿，
      則更以年息19.7% 計算收取利息。
  (三)被告另於93年4月22日與原告成立簡易通信貸款契約，向
      原告借款新台幣（下同）25萬元，約定利息按年息17.5％
      計算，分60期清償，按年金法按月計付本息，併入信用卡
      帳單中與信用卡消費帳款一同繳納。依約定條款第1條之
      約定，如未依約於繳款期限前繳款或未繳足月付金時，原
      告得將未繳金額之本金部分，或經原告主張視為到期之本
      金部分，按信用卡循環利率即年息19.7％計算之利息。復
      依約定條款第4條、第5條之約定，倘為延遲繳款經原告主
      張暫停被告信用卡之權利時，即喪失期限利益，視為全部
      到期。
  (四)被告至95年月6日6止，帳款尚餘737,379元未按期繳付（
      含信用卡帳款465,746元、簡易通信貸款帳款271,274元、
      代償金額359元），迭經催討無效，爰依借款及信用卡使
      用契約等法律關係，提起本訴等情。並於本院聲明：如主
      文第一項所示。
四、經查，本件原告主張之上開事實，已據其提出信用卡申請書
    暨約定條款、代償卡申請書暨約定條款、簡易通信貸款申請
    書暨約定條款、債權明細查詢表、帳單等件為證，核與所述
    相符，且為被告所不爭執，自堪信為真實。
五、從而，原告依消費借貸及信用卡使用契約等法律關係，請求
    被告給付737,379元及如主文第1項所示之利息，為有理由，
    應予准許。
六、據上論結，本件原告之訴為有理由，依民事訴訟法第78條，
    判決如主文。
中    華    民    國    95    年    7     月    26    日
                  民事第二庭    法  官  鄭純惠
以上正本係照原本作成
如對本判決上訴，須於判決送達後20日內向本院提出上訴狀
中    華    民    國    95    年    7     月    26    日
                                書記官  陳素卿


司法院資訊處製作；財團法人民間司法改革基金會備份。
